【裁判字號】    92,交聲,67
【裁判日期】    920430
【裁判案由】    違反道路交通管理處罰條例聲明異議
【裁判全文】
臺灣臺北地方法院交通事件裁定                      九十二年度交聲字第六七號
    異議人即
    受處分人  甲○○
右列異議人即受處分人因違反道路交通管理處罰條例案件，對於臺北市交通事件裁決
所九十二年一月二日所為之處分（原處分案號：北市裁三字第裁二二－Ｚ00000
000號），聲明異議，本院裁定如左：
    主  文
原處分撤銷。
甲○○汽車駕駛人，駕駛執照吊扣期間駕車，處罰鍰新臺幣壹萬元，並吊銷其駕駛執
照。
    理  由
一、按汽車駕駛人駕駛執照吊扣期間駕車者，處新臺幣（下同）六千元以上一萬二千
    元以下罰鍰，並當場禁止其駕駛及扣留其車輛牌照；第一項第七款並吊銷其駕駛
    執照，道路交通管理處罰條例第二十一條第一項第七款及第四項後段定有明文。
二、本件異議人即受處分人甲○○於駕駛執照吊扣期間之民國九十一年十一月三十日
    十二時四十五分許，駕駛車號Ｍ三－三七一號營業用小客車，途經國道一號高速
    公路九．四公里處，經國道公路警察局第一警察隊汐止分隊警員周文明攔停，以
    受處分人有違反道路交通管理處罰條例第二十一條第一項第七款規定之行為掣單
    舉發，受處分人於九十一年十二月十五日應到案日期後之同年月十六日始提出申
    訴，經原處分機關調查後仍認受處分人有前開違規行為，而於九十二年一月二日
    依道路交通管理處罰條例第二十一條第一項第七款、同條第四項及違反道路交通
    管理事件統一裁罰基準表之規定，裁處受處分人罰鍰九千元，並吊銷其駕駛執照
    。
三、受處分人具狀坦承於吊扣駕期間之右開時地駕駛前揭車號之營業用小客車行經前
    開地點經警攔停，惟辯稱：伊因違規而遭吊扣駕駛執照一年，期限自九十年九月
    二十四日起至九十一年九月二十三日止，並罰鍰四萬元，嗣後伊無力繳納罰鍰，
    遭延長吊扣駕照四月（應係三個月之誤），本案違規時間係九十一年十一月三十
    日，非屬原吊扣駕駛執照一年期間，而屬延長吊扣駕駛執照期間，原處分自屬可
    議；又伊以駕駛計程車為業維持全家生計，且已屆中年，並無一技之長，又逢全
    面經濟不景氣，不可能轉業，原處分以受處分人在延長吊扣駕駛執照期間內行駛
    ，處罰聲明人，欠缺正當性及公義性云云。
四、經查：
（一）受處分人之駕駛執照於九十年九月二十四日至九十一年十二月二十三日期間遭
      易處吊扣，有受處分人之汽車駕照基本資料在卷可資佐證，其於上開易處吊扣
      駕照期間之九十一年十一月三十日駕駛前揭車號之營業用小客車行經前開地點
      ，經警攔停舉發之事實，亦為受處分人所是認，並有舉發違反道路交通管理事
      件通知單一紙附卷足憑，其於駕駛執照吊扣期間駕車之事實，洵堪認定。受處
      分人雖以上揭情詞置辯，惟按汽車駕駛人駕駛執照吊扣期間駕車者，即應依道
      路交通管理處罰條例第二十一條第一項第七款及第四項後段之規定處罰，並無
      易處吊扣駕駛執照期間除外之規定，受處分人所指其係在易處吊扣駕駛執照期
      間駕車乙節，並非法律上得據以免罰或減輕之事由，所辯自無可採，其於駕駛
      執照吊扣期間駕車之違規行為堪以認定。
（二）綜右所述，受處分人確實有於右揭時地駕駛執照吊扣期間駕車之違規行為，惟
      受處分人係於九十一年十二月十五日應到案日期後之同年月十六日始提出申訴
      ，有交通違規案件陳述書一紙在卷可稽，原處分機關依道路交通管理處罰條例
      第二十一條第一項第七款及違反道路交通管理事件統一裁罰基準表之規定，從
      輕裁處受處分人罰鍰九千元，即難認為允當。應認受處分人逾越應到案期限十
      五日內到案候裁決，由本院將原處分撤銷，仍以受處分人有違反道路交通管理
      處罰條例第二十一條第一項第七款規定之行為、依違反道路交通管理事件統一
      裁罰基準表之規定，裁處受處分人罰鍰一萬元，並依違反道路交通管理處罰條
      例第二十一條第四項之規定吊銷其駕駛執照如主文第二項所示，以資適法。據
      上論斷，應依道路交通案件處理辦法第二十條前段，裁定如主文。
中      華      民      國    九十二    年      四      月     三十     日
                                    臺灣臺北地方法院交通法庭
                                        法  官  吳靜怡
右正本證明與原本無異。
如不服本裁定，應於送達後五日內，向本院提出抗告狀。
                                        書記官  游秀珠
中      華      民      國    九十二    年      五      月       五     日


司法院資訊處製作；財團法人民間司法改革基金會備份。
